【裁判字號】    98,交聲,1
【裁判日期】    980109
【裁判案由】    違反道路交通管理處罰條例聲明異議
【裁判全文】
臺灣基隆地方法院交通事件裁定           98年度交聲字第1號
移送機關即
原處分機關  交通部公路總局臺北區監理所基隆監理站
聲明異議人
即受處分人  甲○○
上列受處分人因違反道路交通管理處罰條例案件，對於交通部公
路總局臺北區監理所基隆監理站民國97年11月25日所為之處分（
原處分案號：基監字第裁42-A00000000號），聲明異議，本院裁
定如下：
    主  文
異議駁回。
    理  由
一、原處分意旨略以：揚達交通企業有限公司（下稱揚達交通公
    司）名下之323-EM營業用小客車，經駕駛人駕駛，於民國97
    年4 月14日下午2 時19分許，行經臺北市○○○路與林森南
    路口之設有燈光號誌管制之交岔路口，違規闖紅燈，臺北市
    政府警察局中正第一分局（下稱舉發單位）員警乃予以掣單
    舉發車主即揚達交通公司。嗣揚達交通公司於97年5 月26日
    ，依規定向公路總局台北區監理所基隆監理站（下稱原處分
    機關）申請將上開交通違規責任歸責於駕駛人即聲明異議人
    甲○○（下稱異議人）。原處分機關乃於97年6 月3 日以北
    監基四字第0972003625號函通知異議人上開交通違規及揚達
    交通公司辦理歸責異議人等事由，並請異議人依限於97年7
    月4 日前繳納罰鍰新臺幣（下同）2,700 元，逾期則依規加
    重處罰。異議人不服舉發，於97年10月9 日向原處分機關申
    訴，原處分機關函請舉發單位調查結果，仍認異議人有上開
    闖紅燈之交通違規行為，故原處分機關乃依據道路交通管理
    處罰條例第53條第1 項、第85條第1 項規定，於97年11月25
    日以基監字第裁42-A00000000號裁決書，裁處異議人罰鍰2,
    700 元，且依同條例第63條第1 項第3 款，並記違規點數3
    點。
二、聲明異議意旨：如附件刑事聲明異議狀所載。
三、按受處分人，不服道路交通管理處罰條例第8 條主管機關所
    為之處罰，得於接到裁決書之翌日起20日內，向管轄地方法
    院聲明異議，道路交通管理處罰條例第87條第1 項定有明文
    。交通法庭認聲明異議不合法律上之程式或其異議權已經喪
    失者，應以裁定駁回之，但其不合法律上之程式可補正者，
    應先定期命為補正，逾期不補正者，即予駁回，道路交通處
    理辦法第18條亦規定甚明。
四、經查：
  (一)異議人駕駛323-EM營業用小客車，於97年4 月14日下午2時
    19分許，行經臺北市○○○路與林森南路口之設有燈光號誌
    管制之交岔路口，違規闖紅燈之事實，異議人並不爭執，且
    有臺北市政府警察局北市警交大字第A00000000 號舉發違反
    道路交通管理事件通知單1 份、交通部公路總局臺北區監理
    所基隆監理站97年11月25日基監字第裁42-A00000000號違反
    道路交通管理事件裁決書1 份、採證照片2 張、臺北市政府
    警察局中正第一分局97年10月29日北市警中正一分交字第09
    733430100 號函1 紙、申請書1 紙、交通部公路總局臺北區
    監理所基隆監理站97年6月3日北監基四字第0972003625號函
    （稿）1紙附卷可稽，而異議人係於97年11月25 日收領本件
    裁決書之事實，亦有交通部公路總局臺北區監理所基隆監理
    站送達證書影本1紙存卷可查。
  (二)異議人居住於基隆市信義區○○○路2 之56號4 樓，有異議
    人繕具之刑事聲明異議狀上所載住址可稽，是異議人顯係在
    本院所在地居住，從而計算其提起異議期間，自無扣除在途
    期間之問題，故依前揭規定，本件聲明異議期間應自異議人
    收受裁決書翌日之97年11月26日起算，末日則係同年12月15
    日，而異議人遲至97年12月25日始向原處分機關聲明異議，
    有卷附聲明異議狀上基隆監理站之收文章戳日期參照，異議
    人之聲明異議顯已逾法定異議期間而喪失異議權甚明，自應
    予以駁回。
四、據上論斷，應依道路交通案件處理辦法第18條，裁定如主文
    。
中    華    民    國    98    年    1     月    9    日
                  交通法庭法  官   劉桂金
以上正本證明與原本無異。
對於本件裁定如有不服，應於收受送達後5日內，向本院提出抗
告書狀，敘述抗告之理由，抗告於臺灣高等法院。
中    華    民    國    98    年    1     月    9    日
                          書記官   鄧順生


司法院資訊處製作；財團法人民間司法改革基金會備份。
